【裁判字號】    88,易,3324
【裁判日期】    890315
【裁判案由】    竊盜
【裁判全文】
臺灣臺南地方法院刑事判決                        八十八年度易字第三三二四號
    公  訴  人  臺灣台南地方法院檢察署檢察官
    被      告  甲○○
右列被告因竊盜案件，經檢察官提起公訴 (八十八年度偵字第一四一八五號 )，本院
判決如左：
    主  文
甲○○竊盜，處有期徒刑伍月。
    事  實
一、甲○○意圖為自己不法之所有，於民國八十八年十月六日下午五時許，在高雄市
    ○○○路後火車站前，竊取羅秋雄所有由乙○○使用之車牌號碼ＺＥＧ─二四六
    號機車一部，得手後留為己用。嗣於八十八年十一月十七日上午八時二十分許，
    甲○○騎乘上開機車行經台南市○○路○段與永福路口時，為警攔檢查獲。
二、案經台南市警察局第四分局報請臺灣台南地方法院檢察署檢察官偵查起訴。
    理  由
一、訊據被告矢口否認有何竊盜犯行，辯稱：該機車係向「楊木亭」借的云云，然查
    上開機車確係被害人乙○○於右揭時地失竊乙節，業據被害人乙○○於警訊中供
    述明確，並有贓物認領保管單、高雄市政府警察局三民第一分局車輛協尋證明單
    及車輛竊盜、車牌失竊資料個別查詢報表─查詢車輛認可資料各一紙在卷可資佐
    證，參以被告甲○○於警訊及偵訊時均供稱：該機車係向一楊姓友人借的云云，
    並未提供真實姓名可供調查，嗣於本院審訊時始改稱：係向其朋友的朋友「楊木
    亭」借的云云，惟經本院向台南縣、市警察局函調口卡片結果，並無「楊木亭」
    該人設籍資料，有台南市警察局八十九年二月一日（八九）南市警戶字第五六五
    二二號函及台南縣警察局八十九年一月二十八日（八九）南縣警戶字第一０三二
    一號函各一紙在卷可稽，所供是否屬實已非無疑，況被告復不能提出該「楊木亭
    」者之住、居所等資料供本院傳喚調查，足見與該「楊木亭」者並非熟識，徵諸
    被告於本院審理時復供稱自八十八年十月九日起即向「楊木亭」借用，距其為警
    查獲日已逾月餘之久，而被告與該「楊木亭」者既非熟稔，衡情豈有長期借用而
    無歸期之理？所辯要係卸責之詞，不足採信，本件事證明確，被告犯行堪予認定
    。
二、核被告甲○○所為，係犯刑法第三百二十條第一項之普通竊盜罪。爰審酌被告之
    品行及其犯罪之動機、目的、犯罪之手段、所生之危害及犯罪後之態度等一切情
    狀，量處如主文所示之刑，以資懲儆。
據上論斷，應依刑事訴訟法第二百九十九條第一項前段，刑法第三百二十條第一項，
罰金罰鍰提高標準條例第一條前段，判決如主文。
中    華    民    國      八十九       年      三      月     十五      日
                                  臺灣臺南地方法院刑事第三庭
                                          法  官  張瑛宗
右正本證明與原本無異。
如不服本判決，應於判決送達後十日內，向本院提出上訴狀。
                                          書記官  歐祝吟
中    華    民    國      八十九       年      三      月     十六      日
附錄本案論罪科刑法條全文：
刑法第三百二十條第一項：
意圖為自己或第三人不法之所有，而竊取他人之動產者，為竊盜罪，處五年以下有期
徒刑、拘役或五百元以下罰金。


司法院資訊處製作；財團法人民間司法改革基金會備份。
